臺灣新竹地方法院刑事判決　　　　　　　　　　　　　九十三年度易字第三六六號
　　公　訴　人　臺灣新竹地方法院檢察署檢察官
　　被　　　告　乙○○
右列被告因竊盜案件，經檢察官提起公訴（九十三年度核退偵字第二號），本院合議
庭裁定依簡式審判程序審理，判決如左：
    主      文
乙○○共同攜帶兇器踰越牆垣竊盜，未遂，累犯，處有期徒刑伍月，如易科罰金，以
佰元折算壹日。扣案之油壓剪、尖嘴起子、十字起子、一字起子各壹支，均沒收。
    事      實
一、乙○○前因違反槍砲彈藥刀械管制條例案件，經本院以九十年度竹簡字第六二七
    號刑事簡易判決判處有期徒刑三月併科罰金二萬元確定，有期徒刑部分於民國九
    十一年八月十四日執行完畢。詎乙○○仍不知悔改，與陶文毅（業經本院以九十
    三年度易字第一四號刑事判決有罪確定）基於意圖為自己不法所有之犯意聯絡，
    於九十二年九月十五日下午五時許，共同前往位於新竹縣竹北市○○街五二０號
    由甲○○所開設但已暫停營業之工廠，陶文毅並攜帶其所有客觀上足供兇器使用
    之油壓剪一支，乙○○則持其所有客觀上亦足資為兇器之十字起子、一字起子與
    尖嘴起子各一支，渠等先從右述工廠大門旁之圍牆踰越進入後，再沿該工廠外圍
    之樓梯走上一樓樓頂，因見該工廠之電纜線係沿著屋內鋁門窗底部環繞建物四周
    安置，且長度甚長，至少須剪斷二處方可竊得電纜線，乃決定由陶文毅先將安裝
    於窗台之鋁門窗拆卸並持上開油壓剪剪斷電纜線，乙○○再負責將剪斷之電纜線
    拉出而竊取，正當陶文毅已將第二處之鋁門窗拆卸而欲剪斷另一端之電纜線以利
    乙○○拉出時，適為警接獲線報當場查獲而未能得手，並扣得陶文毅所有之油壓
    剪一支以及乙○○所有置於口袋內預備使用之十字起子、一字起子、尖嘴起子各
    一支。
二、案經新竹縣警察局竹北分局報告臺灣新竹地方法院檢察署檢察官偵查起訴。
    理      由
一、本件被告乙○○所犯加重竊盜未遂罪，非屬法定刑為死刑、無期徒刑、最輕本刑
    為三年以上有期徒刑之罪，或高等法院管轄第一審之案件，被告於本院準備程序
    進行中，就被訴事實為有罪之陳述，經本院合議庭認合於刑事訴訟法第二百七十
    三條之一第一項之規定，裁定進行簡式審判程序，合先敘明。
二、右開犯罪事實迭據被告乙○○於警詢、偵查及本院審理中坦承不諱，核與同案共
    犯陶文毅於警詢、偵查時之供述相符，亦與被害人甲○○指述遭竊情節一致，並
    有警員查證報告一紙、現場照片八幀在卷可稽，復有同案共犯陶文毅所有之油壓
    剪及被告所有之十字起子、一字起子、尖嘴起子各一支扣案可資佐證，足認被告
    之自白應與事實相符。本案事證明確，被告犯行堪以認定，應予依法論科。
三、按刑法第三百二十一條第一項第三款之攜帶兇器竊盜罪，係以行為人攜帶兇器竊
    盜為其加重條件，此所謂兇器，其種類並無限制，凡客觀上足對人之生命、身體
    、安全構成威脅，具有危險性之兇器均屬之，且祇須行竊時攜帶此種具有危險性
    之兇器為已足，並不以攜帶之初有行兇之意圖為必要，螺絲起子為足以殺傷人生
    命、身體之器械，顯為具有危險性之兇器，最高法院七十九年台上字第五二五三
    號判例可資參照。查扣案之油壓剪、十字起子、一字起子及尖嘴起子均為金屬材
    質，均甚為銳利，客觀上對於人之生命、身體、安全造成威脅，皆堪認足供作兇
    器使用。被告乙○○與同案共犯陶文毅分持前述足資為兇器使用之扣案物，從右
    揭工廠大門旁之圍牆踰越進入行竊而未遂，核被告所為係犯刑法第三百二十一條
    第二項及同條第一項第三款、第二款之攜帶兇器踰越牆垣竊盜未遂罪。公訴意旨
    忽略電纜線之另一端尚未剪斷，被告因而未能拉出置於己之實力支配範圍，故未
    得手，應論以未遂，是公訴意旨認被告係竊盜既遂尚有未洽，併敘明之。又被告
    與同案共犯陶文毅間，就上開犯行有犯意之聯絡及行為之分擔，應論以共同正犯
    。再被告有事實欄所載之前科紀錄，有期徒刑部分於九十一年八月十四日執行完
    畢，此有臺灣新竹地方法院檢察署刑案資料查註紀錄表、臺灣高等法院被告全國
    前案紀錄表各一份附卷可憑，其於有期徒刑執行完畢後五年以內再犯本件有期徒
    刑以上之本罪，為累犯，應依法加重其刑。末核被告已著手於加重竊盜犯行之施
    行而不遂，為未遂犯，依刑法第二十六條前段規定按既遂犯之刑度減輕其刑。前
    述刑之加重減輕，應依刑法第七十一條第一項規定先加後減之。爰審酌被告正值
    青年，不思勤奮努力，卻攜帶兇器逾越牆垣行竊，對社會治安及民眾身家財產安
    全危害甚大，素行亦難謂良好，惟念及犯後坦承犯行，態度尚佳等一切情狀，量
    處如主文所示之刑，並諭知易科罰金之折算標準。扣案之十字起子、一字起子、
    尖嘴起子及油壓剪各一支，分別為被告及同案共犯陶文毅所有之物，且係供本件
    犯罪所用或犯罪預備之物，爰依刑法第三十八條第一項第二款規定均諭知沒收。
據上論斷，應依刑事訴訟法第二百七十三條之一第一項、第二百九十九條第一項前段
，刑法第二十八條、第三百二十一條第二項、第三百二十一條第一項第三款、第二款
、第二十六條前段、第四十七條、第四十一條第一項、第三十八條第一項第二款，罰
金罰鍰提高標準條例第二條，判決如主文。
本案經檢察官林李嘉到庭執行職務。
中　　　華　　　民　　　國　　九十三　　年　　 十一 　　月　　二十四　　日
                                臺灣新竹地方法院刑事第五庭
                                    法  官  李珮瑜
右正本證明與原本無異。
如不服本判決，應於判決送達後十日內向本院提出上訴狀( 應附繕本 )，上訴於臺灣
高等法院。
                                    書記官  龔紀亞
中　　　華　　　民　　　國　　九十三　　年　　 十一 　　月　　二十四　　日
附錄本判決論罪科刑法條：
刑法第三百二十一條：
犯竊盜罪而有左列情形之一者，處六月以上、五年以下有期徒刑：
一  於夜間侵入住宅或有人居住之建築物、船艦或隱匿其內而犯之者。
二  毀越門扇、牆垣或其他安全設備而犯之者。
三  攜帶兇器而犯之者。
四  結夥三人以上而犯之者。
五  乘火災、水災或其他災害之際而犯之者。
六  在車站或埠頭而犯之者。
前項之未遂犯罰之。
